# 企业合并中，在计算商誉时，被合并方可辨认净资产公允价值

提问人：hanxiao1228 时间：2019-06-10 21:21:45
@chenyiwei 求助陈版主，非同一控制下企业合并，收购一个公司的股权，被收购企业股权价值评估报告中采用两种方法对净资产进行评估，即收益法、资产基础法。收益法的评估结论比资产基础法的结论净资产评估价值低，所以双方作价时采用收益法评估价值。但是在企业合并报表计算商誉时，要计算支付对价与可辨认净资产的公允价值差来确认商誉，那此时可以用评估报告的资产基础法来确认各项可辨认资产、负债的公允价值吗？

回答人：chenyiwei
可参考：《瑞华研究 2010 ～ 2016 汇编》之 “问题 3-2-53（非同一控制下合并中负商誉确认应注意的问题）”。此时应按被收购方各项资产公允价值的相对比例对交易金额（收益法评估值）进行分配确认各项资产的入账价值，不应确认负商誉（营业外收入）。

提问人：hanxiao1228 时间：2019-06-11 08:15:28
陈老师，还想再确认一下，由于收购日的评估报告中，资产基础法下土地有增值，但是评估报告中没有体现应该确认的递延所得税负债，我们在做合并的时候，要计提相应的递延所得税负债，那么计提递延所得税负债后的净资产就与收益法下的评估值大致相等了，在这种情况下，是不是可以把也可以认为可以按照资产基础法来确认可辨认资产负债的公允价值了呢？

回答人：chenyiwei
也可以。